臺灣高等法院刑事判決　　　　　　　　　96年度上訴字第16號
上　訴　人　臺灣臺北地方法院檢察署檢察官
上　訴　人
即　被　告　丁○○原名彭裕郎
選任辯護人　楊景超律師
被　　　告　乙○○
選任辯護人　葉宏基律師
上列上訴人因被告偽造有價證券等案件，不服臺灣臺北地方法院
93 年度訴字第1538號，中華民國95年11月29日第一審判決（起
訴案號：臺灣臺北地方法院檢察署92年度偵字第23530號），提
起上訴，本院判決如下：
    主  文
原判決撤銷。
丁○○、乙○○共同連續意圖供行使之用，而偽造支票，各處有
期徒刑年貳月。
如附表所示偽造之支票共肆紙均沒收。
    事  實
一、丁○○前於民國（下同）八十九年間，為乙○○之妻舅，其
    二人均處於債信不良且需款孔急之狀態，且丁○○曾以自己
    名義簽立付款人為華南商業銀行信維分行、發票日為八十九
    年十一月十日、面額新臺幣（下同）三十萬元支票（票號：
    ＤＣ0000000號）一紙，交乙○○出面向戊○○調借
    現金二十七萬三千元使用（其中二十萬交由丁○○使用，餘
    由乙○○使用），惟其急需款項且前揭支票即將屆期無法兌
    現，竟共同基於為自己不法所有之意圖及偽造有價證券之概
    括犯意聯絡，先由丁○○於八十九年十一月間，在上址「力
    霸房屋臺積店」，利用其與丙○○係銷售房屋之同事關係，
    藉口親戚乙○○委託其出賣上址房屋，要先清償第二順位及
    第三順位抵押債權之利息各六、七萬元，且必需以支票當作
    擔保，絕不會逕予提示為由，而向丙○○借用支票使用，致
    丙○○誤信為真，而交付其所有，付款人為臺北市第五信用
    合作社大同分社、帳號000000000號、票面金額及
    發票日期均空白，已蓋好發票人「丙○○」印章之支票二紙
    ，借予丁○○使用，同時授權丁○○於每張支票面額五至六
    萬元、二張支票面額共十一、十二萬元之範圍內，得自行填
    載票面金額。詎丁○○竟將支票（票號：ＴＴ000000
    0號，如附表編號二）一紙，持交乙○○用以調借現款。乙○○明知丙○○僅授權丁○○在五、六萬元之範圍內填載票
    面金額，竟逾越權限，而在該紙支票上偽造票面金額為四十
    萬元、並填載發票日為八十九年十二月十日，完成發票行為
    後，持向戊○○（所涉重利罪嫌部分，另為不起訴處分）借
    款四十萬元而予以行使。丁○○復將另紙空白授權支票（票
    號：ＴＴ0000000號，如附表編號一所示），自行填
    載發票日九十年二月八日、票面金額七萬六千四百元，且未
    經允許，即擅自挪作自己周轉使用而行使（後因丙○○於此
    紙支票屆期遭提示時發覺，前往質問丁○○，丁○○始償還
    丙○○票款金額）。惟前揭四十萬元之支票屆期，因被告丁○○、乙○○均無力支付票款，復共同承前犯意，由丁○○
    於同年十二月初，在「力霸房屋臺積店」內，向丙○○佯稱
    因為乙○○上開出賣之房屋簽約延期，故需換票云云，再向
    丙○○騙取支票週轉使用，丙○○亦不疑有詐，再度交付其
    所有，付款人同為臺北市第五信用合作社大同分社、帳號：
    000000000號、支票號碼分別為ＴＴ000000
    0號、ＴＴ0000000號、票面金額及發票日期均為空
    白，並已蓋好發票人「丙○○」印章之支票二紙，交予丁○○，惟丁○○詐得上開二紙支票後，復交由知情之乙○○持
    以借款使用，乙○○則於同年十二月間，在其中一紙支票號
    碼為ＴＴ0000000號之支票上 (如附表編號三所示)
    ，偽造票面金額為一百二十萬元、並填載發票日為九十年二
    月九日後，持向戊○○借款週轉，並換回丙○○前開四十萬
    元之支票，而持以行使。嗣因此一百二十萬元之支票又屆期
    ，而丁○○、乙○○二人仍無力清償票款，乙○○又於同年
    二月初，在另紙支票號碼ＴＴ0000000號之支票上(
    如附表編號四所示)，偽造票面金額為一百八十一萬元、並
    填載發票日為九十年五月十日後，再持向戊○○借款，並換
    回丙○○前開一百二十萬元之支票一紙，惟該一百八十一萬
    元之支票又屆期，丁○○、乙○○二人仍無力支付票款，執
    票人戊○○轉向丙○○求償此一百八十一萬元之票款，丙○○始知悉上情。
二、案經丙○○告訴暨臺北市政府警察局大安分局移送臺灣臺北
    地方法院檢察署檢察官偵查起訴。
    理  由
一、訊之上訴人即被告丁○○固對其先後向告訴人丙○○借用如
    附表所示之空白授權支票四紙，除將其中一紙空白支票（票
    號：ＴＴ0000000號，如附表編號一所示）自行填載
    金額七萬六千四百元，供己周轉使用外，其餘三紙空白支票
    （票號：ＴＴ0000000號、ＴＴ0000000號、
    ＴＴ0000000號，如附表編號二至四）則陸續交予被
    告乙○○，由被告乙○○持向戊○○將屆期無法兌現之支票
    換回等情坦認不諱，核與證人（即告訴人）丙○○及證人戊○○迭於原審審理時所證述情節大致相符，而可採信。
二、惟被告丁○○否認詐欺及偽造有價證券等犯行，辯稱：當初
    乙○○確實有委託我去處理房子的事，我也有帶客人去看房
    子，那時客人有出價一千二百萬元，可是乙○○認為扣除各
    項款項後，仍不夠清償債務，所以沒有賣出去，後來房子被
    法院拍賣。乙○○交給我的二十萬元，係用我自己之支票（
    即面額三十萬元之支票）去調現的，當初我確實係為了要塗
    銷房子二胎而將丙○○之支票交乙○○，也有告訴丙○○房
    子遭設定抵押之情形；我並告知乙○○丙○○之授權範圍，
    且我對後來乙○○於空白授權支票上填載之票面金額均不知
    情，另向丙○○借票二紙，有告訴丙○○其中一紙我會調現
    支付我的生活費及公司費用云云。被告乙○○則否認上開犯
    行，辯稱：我並沒有委託丁○○處理上開房屋二胎利息之事
    情。我不知道丁○○如何取到空白支票，當時丁○○確有交
    付我告訴人丙○○簽立之支票，請我用換票之方式，換回丁○○簽立之支票，但丁○○從來沒有告訴過我告訴人簽立之
    支票只能開立六、七萬元之金額，後來第二、三次係因為換
    票而填載票面金額，但我自始自終均不知告訴人授權七萬元
    以內開票之事實云云。
三、經查:
（一）證人（即告訴人）丙○○於原審審理時結證稱：我總共借
      四紙支票予丁○○，我係兩張、兩張開的。第一次丁○○
      帶我去看房子，當時已有客人在談價錢，但因房子有二胎
      ，二胎債權人說若是利息付不出來要假扣押，我們希望能
      夠先繳一個月利息，延一個月讓丁○○能買賣成功。丁○○僅告訴我房屋係他妹婿的，但沒說名字，我記得當時好
      像有兩個債權人，所以借二紙支票，估算一位債權人利息
      每月約六、七萬元，所以，我借予丁○○之支票二紙總面
      額係不會超過十萬元的，被告有告訴我二紙支票之利息約
      五、六萬元，我亦有告訴丁○○每紙支票分別只能開立五
      、六萬元之面額，總面額不能超過十萬元，但若總額加起
      來約十一、十二萬我尚可承擔，之前於偵查中、審理時提
      到授權範圍七萬元，係因為訊問過程所整理之概略數字；
      丁○○說要用二紙支票換回第一次我借他的支票，我認為
      程序上與一般換票程序相同，所以才再借二紙空白支票給
      他等語無訛（見九十二年度調偵緝字第一六九號偵查卷第
      五九頁、原審卷九十五年十月三日、九十四年十一月二十
      二日審判筆錄）。而被告丁○○於原審審理時亦供稱：丙○○確實有告知我所借支票之授權金額限縮於七萬元之事
      ，我與丙○○借票時，確實有講到乙○○房屋二胎利息之
      情形，我與丙○○說因為利息有尾數，所以金額先不要記
      載，並說金額約六、七萬元。然後，我將其中一紙支票交
      給乙○○，另一紙票我自己用。我拿給乙○○時，有說我
      之前自己開之支票（面額三十萬元，如附表編號一所示）
      票期快到了，沒有辦法兌現，乙○○有要求我拿空白授權
      支票將之換回，我就將丙○○空白授權之支票交乙○○，
      後來我原本開立之三十萬元支票確實有向一位戊○○之人
      換回來的等語無誤（見原審卷九十五年十月三日審判筆錄
      ），是以，被告丁○○對於告訴人丙○○之所以同意出借
      四紙空白授權支票之原因，乃均因純粹供作被告乙○○上
      址房屋次順位抵押債權之利息之擔保及簽約延期換票所用
      ，且雙方已約定支票票面金額之授權範圍等情明知，應無
      疑義。
（二）被告丁○○雖辯稱：我係因乙○○委託我處理上址房屋之
      事，才向丙○○借票，也係為了要塗銷乙○○上址房屋上
      之二胎設定，而交付丙○○之支票予乙○○；我有告訴丙○○我要以其中一紙支票（如附表編號一所示）用作支付
      生活費用、公司費用云云。然被告丁○○於審審審理所辯
      ：丙○○知悉我將其中一紙支票用於支付生活、公司費用
      云云，顯與證人（即告訴人）丙○○於原審審理時所為之
      前揭證述情節（見原審卷九十五年十月三日審判筆錄）不
      符，亦與被告前於原審審理時供稱：我有將其中一紙支票
      填載七萬元（應為七萬六千四百元之誤），並非用於處理
      乙○○上址房屋二胎利息之事，且我係事後才告訴丙○○
      的等語（見審審卷九十五年十月三日審判筆錄）相悖。參
      諸被告丁○○向告訴人丙○○借得附表編號一、二所示之
      支票二紙後，其中一紙支票交乙○○換回自己之前所開立
      、即將屆期之三十萬元面額支票，另一紙支票即供自己調
      現花用；另如附表編號三、四支票二紙，亦均用於換回原
      先換回前述面額三十萬元支票之後續換票程序，並無其一
      使用於取信丙○○所謂之乙○○上址房屋二胎利息擔保或
      所延伸之後續換票情形，此與證人丙○○前開證述之情節
      一致，益認被告丁○○前開所辯其向丙○○借票目的，僅
      為處理乙○○上址房屋二胎利息之擔保云云，顯然虛偽。
      是被告丁○○以處理被告乙○○上址房屋二胎利息一事為
      藉口，向告訴人丙○○借得前述空白授權支票卻逕作他用
      ，並以尚需換票為由再行借票，藉以延緩丙○○所借首二
      紙支票遭逕為他用之情被察覺，其顯然以此為詐術手段，
      先後騙取丙○○四紙支票行為，應無疑義。
（三）復觀之被告丁○○使用告訴人丙○○交付之空白授權支票
      情形，其先交一紙支票予乙○○，任其換回自己所開立面
      額三十萬元之支票一紙，故其對於被告乙○○為換回此一
      支票，需填載逾三十萬元之面額，當無諉為不知之理，又
      其既於交付被告乙○○之首紙支票即填載逾越丙○○授權
      範圍支票面金額，復填載七萬六千四百元供己花用，亦無
      對自己填載此票面金額時，因被告乙○○早已填載逾越告
      訴人丙○○授權之票面總金額，其根本無合於授權範圍，
      而填載支票面額之餘地，其仍恣意為之，足徵其對於前揭
      二紙支票所填載支票面金額已逾告訴人丙○○實際授權範
      圍，顯屬偽造乙情明知無誤。再者，衡諸常情，被告丁○○對於乙○○持其所交付之後二紙（如附表三、四所示）
      空白授權支票後，所填載之票面金額，必定逾越丙○○原
      先授權之範圍，始能順利換回前揭面額四十萬元之支票，
      無不能知悉之理，故被告丁○○逾越告訴人丙○○本意偽
      造如附表所示四紙支票之犯意，亦可認定。
（四）至被告乙○○於偵查中及原審審理時均供稱：第一、二張
      票應總共有貸到約八、九十萬的錢，第三張票沒有拿到錢
      ，是換回第二張票及拿利息的；第一筆我給丁○○三、四
      十萬元，詳細的情形我不記得了，第二、三次的借款我繳
      房貸，沒有給丁○○；我幫丁○○向戊○○借三十餘萬（
      應為二十餘萬元之誤），我交其中二十萬元給丁○○，後
      來那張票跳票，我去找丁○○，丁○○就交給我丙○○的
      空白票，我填載四十萬元去換回丁○○的票，可是丙○○
      的票後來還是還不出來，所以我叫丁○○要拿新的票來換
      ，丁○○交給我一張丙○○的空白票，我填載一百二十萬
      交給戊○○，換回原來四十萬的票，並且又多借四十萬元
      供我自己使用，後來因為要付利息，我就跟丁○○說後面
      的票還是無法兌現，要他拿空白票給我，所以丁○○又拿
      一張丙○○的票給我，我就填載票面金額一百八十一萬元
      ，換回一百二十萬元的票等情屬實（見九十二年度調偵緝
      字第一六九號偵查卷第七四頁、原審卷九十四年十一月二
      十二日審判筆錄）。而被告丁○○確有告知被告乙○○丙○○之授權範圍，亦據被告丁○○於原審以證人身分具結
      供明在卷 ( 原審卷一第二十六頁)。嗣被告丁○○於本院
      準備程序時否認有告知被告乙○○丙○○之授權範圍云云
      ，應屬迴護之詞，不可採信。
（五）此外，復有如附表編號四所示之支票及臺北市票據交換所
      退票理由單各一紙、前開被告丁○○所簽立面額三十萬元
      支票（票號：ＤＣ0000000號）一紙、證人戊○○
      所提出之存摺影印三紙（以上均為影本）、原審九十年度
      甲○字第一六五五九號宣示判決筆錄存卷可按。
(六) 綜上所述，被告等所辯，均屬卸責之詞，委無可採。本案
     事證明確，被告等上揭詐欺及偽造有價證券等犯行，均堪
     以認定，應依法論科。
四、按行為後法律有變更者，適用行為時之法律。但行為後之法
    律有利於行為人者，適用最有利於行為人之法律，刑法第二
    條第一項定有明文。本件被告行為後，刑法總則編於九十四
    年二月二日大幅修正公布後，並於九十五年七月一日正式施
    行，而刑法第二條第一項固修正為「行為後法律有變更者，
    適用行為時之法律，但行為後之法律有利於行為人者，適用
    最有利於行為人之法律」，此乃為與刑法第一條罪刑法定主
    義相互契合，而貫徹法律禁止溯及既往原則，係規範行為後
    法律變更所生新舊法律比較適用之準據法，故刑法第二條第
    一項雖經修正，但因屬適用法律之準據法，本身即無所謂比
    較新舊法之問題，應逕適用裁判時之修正施行後刑法第二條
    之規定以決定適用之刑罰法律。又本次刑法修正之比較新舊
    法，應就罪刑有關之共犯、未遂犯、想像競合犯、牽連犯、
    連續犯、結合犯，以及累犯加重、自首減輕暨其他法定加減
    原因（如身分加減）與加減例等一切情形，綜其全部罪刑之
    結果而為比較（最高法院九十五年五月二十三日九十五年度
    第八次刑庭會議決議意旨可資參照）。而按刑法第三百三十
    九條第一項詐欺取財罪，法定刑得科或併科銀元一千元以下
    罰金，另刑法第二百零一條之偽造有價證券罪，法定刑為得
    併科三千元以下罰金。根據修正後刑法施行法增訂第一條之
    一：「中華民國九十四年一月七日刑法修正施行後，刑法分
    則編所定罰金之貨幣單位為新臺幣。九十四年一月七日刑法
    修正時，刑法分則編未修正之條文定有罰金者，自九十四年
    一月七日刑法修正施行後，就其所定數額提高為三十倍。但
    七十二年六月二十六日至九十四年一月七日新增或修正之條
    文，就其所定數額提高為三倍」（按新增訂刑法施行法第一
    條之一規定，僅係替代罰金罰鍰提高標準條例部分條文，與
    罰金罰鍰提高標準條例罰金額度相同，只是貨幣單位由銀元
    改成新臺幣，並不發生有利、不利之問題，亦非法律變更刑
    度之條文，並無比較新舊法之問題，應逕予適用，附此說明
    。）及刑法第三十三條第五款修正為：「罰金：新臺幣一千
    元以上，以百元計算之」等規定，修正後刑法第三百三十九
    條第一項詐欺取財罪，所得科處之罰金刑最高為新臺幣三萬
    元、最低為新臺幣一千元；修正後刑法第二百零一條偽造有
    價證券罪，所得科處之罰金刑最高為新臺幣九萬元、最低為
    新臺幣一千元。然而，依被告行為時之刑罰法律，即罰金罰
    鍰提高標準條例第一條前段規定之提高倍數十倍及刑法第三
    十三條第五款規定之罰金最低額一元予以計算，修正前刑法
    第三百三十九條第一項詐欺取財罪之罰金刑最高為銀元一萬
    元，最低額為銀元十元，若換算為新臺幣，最高額雖與新法
    同為新臺幣三萬元，然最低額僅為新臺幣三十元；修正前刑
    法第二百零一條偽造有價證券罪之罰金刑最高為銀元三萬元
    ，最低額為銀元十元，若換算為新臺幣，最高額雖與新法同
    為新臺幣九萬元，然最低額僅為新臺幣三十元。因此，比較
    上述修正前、後之刑罰法律，自以被告行為時關於科處罰金
    刑之法律較有利於被告。再被告行為後，刑法第五十六條連
    續犯及第五十五條後段牽連犯之規定，業經刪除，故修法後
    ，被告所犯數罪應依數罪併罰規定予以分論併罰，此刪除雖
    非犯罪構成要件之變更，但顯已影響行為人刑罰之法律效果
    ，自屬法律有變更，仍應比較新舊法之規定。是比較結果，
    均以修正前之規定較有利於被告。又被告行為時，修正前刑
    法第28條規定：「二人以上共同實施犯罪之行為者，皆為正
    犯」；修正後刑法第28條規定：「二人以上共同實行犯罪之
    行為者，皆為正犯」。修正後刑法第28條規定之共同正犯，
    基於個人責任原則及法治國人權保障，限於直接從事構成犯
    罪事實之行為者（含共謀共同正犯），排除「陰謀共同正犯
    」及「預備共同正犯」之類型，是修正後之共同正犯之可罰
    性要件之範圍業已限縮。惟本件情形，被告係直接從事犯罪
    構成要件行為，不論依修正前、後之規定，均成立共同正犯
    。綜合上述各條文修正前、後之比較，揆諸前揭最高法院決
    議及修正後刑法第二條第一項前段、後段規定，以九十五年
    七月一日修正公布施行前之刑法相關規定及罰金罰鍰提高標
    準條例第一條前段、第二條規定，對於被告較為有利，自應
    適用修正前之相關規定予以論處。
五、核被告丁○○、乙○○所為，係犯刑法第三百三十九條第一
    項詐欺取財罪及第二百零一條第一項之偽造有價證券罪。被
    告丁○○與乙○○，就上開犯行有犯意聯絡及行為分擔，為
    共同正犯。又被告彼等行使偽造有價證券之低度行為，應為
    偽造有價證券之高度行為所吸收，不另論罪。被告等前開多
    次詐欺及行使偽造有價證券之犯行，各時間緊接，且所犯係
    犯罪基本構成要件相同之罪名，顯係基於概括犯意反覆為之
    ，俱為連續犯，應依修正前刑法第五十六條之規定，論以一
    罪。再者，被告等所犯前揭二罪間，具有方法結果之牽連關
    係，爰依修正前刑法第五十五條規定，從一重之偽造有價證
    券罪處斷。另被告丁○○向告訴人詐取如附表編號一所示支
    票後，擅自挪為私用，且簽發票面金額早已逾越告訴人授權
    之可得填載之票面總額額度，顯構成詐欺取財及偽造有價證
    券罪，雖未於檢察官起訴書論列，惟因與原起訴事實具有連
    續犯之裁判上一罪關係，且經檢察官於原審擴張此一部分之
    犯罪事實（見原審卷九十五年十月三日審判筆錄），本院仍
    應併予審酌，併此敘明。
六、原審予以論科，固非無見。惟查原審認被告乙○○不知告訴
    人授權七萬元以內開票之事實，而為其無罪之判決，尚有未
    洽；被告丁○○提起上訴，求為依刑法第59條減刑，第刑法
    第59條之得酌量減輕其刑者，必須犯罪另有特殊之原因與環
    境等情，而在客觀上足以引起一般同情，認為即予宣告法定
    最低度刑期猶嫌過重者，始有其適用；至於犯罪之動機、犯
    罪之手段或犯罪後之態度等情狀，僅可為法定刑內從輕科刑
    之標準，不得據為酌量減輕之理由。（最高法院91年台上字
    第733號判決參照），被告丁○○之情節，與此不合，其之
    上訴，為無理由；至檢察官提起上訴，指摘原判決不當，則
    為有理由，應予撤銷改判。爰審酌被告丁○○、乙○○等犯
    罪之動機、目的係因自己經濟拮据，為謀延緩債務無力支付
    之困境，以採東補西之方法，貪圖不法利益、其之生活狀況
    、智識程度，並斟酌其行為導致告訴人蒙受信用、財產及精
    神上之損失非輕，其犯罪所生之危害程度非輕，又被告丁○○亦已與告訴人丙○○及證人戊○○同時於94年7月29日達
    成民事上之和解，有和解書一紙在卷可參，並考量告訴人已
    表示希望對被告等從輕發落等一切情狀，各處有期徒刑3年2
    月。至於如附表所示之偽造之支票共4紙，雖未扣案，惟既無
    從證明其業已滅失，不復存在，爰依刑法第205條規定為沒收
    之諭知。
據上論斷，應依刑事訴訟法第369條第1項前段、第364條、第299
條第1項前段、刑法第2條第1項、第201條第1項、第205條、第33
9條第1項、修正前刑法第28條、第55條、第56條，罰金罰鍰提高
標準條例第1條前段，判決如主文。
本案經檢察官賴俊雄到庭執行職務。
中　　華　　民　　國　　96　　年　　2　　月　　27   　日
　　　　　　　　　刑事第十六庭  審判長法　官  葉騰瑞
　　　　　　　　　　　　　　　　　　  法　官  莊明彰
　　　　　　　　　　　　　　　　　　  法　官  吳鴻章
以上正本證明與原本無異。
如不服本判決，應於收受送達後十日內向本院提出上訴書狀，其
未敘述上訴之理由者並得於提起上訴後十日內向本院補提理由書
（均須按他造當事人之人數附繕本）。
                                      書記官  魏淑娟
中　　華　　民　　國　　96　　年　　2 　 月　　 27　　日
附錄：本案論罪科刑法條全文中華民國刑法第201條
（有價證券之偽造變造與行使罪）
意圖供行使之用，而偽造、變造公債票、公司股票或其他有價證
券者，處3年以上10年以下有期徒刑，得併科3千元以下罰金。
行使偽造、變造之公債票、公司股票或其他有價證券，或意圖供
行使之用，而收集或交付於人者，處1年以上7年以下有期徒刑，
得併科3千元以下罰金。
中華民國刑法第339條
（普通詐欺罪）
意圖為自己或第三人不法之所有，以詐術使人將本人或第三人之
物交付者，處5年以下有期徒刑、拘役或科或併科1千元以下罰金
。
以前項方法得財產上不法之利益或使第三人得之者，亦同。
前二項之未遂犯罰之。
附表：
┌──┬─────┬──────┬───────┬───────────────┬─────┐
│編號│支票號碼  │票載發票日  │票載發票金額  │   付  款 人                  │發 票 人  │
│    │          │（民國）    │（新臺幣）    │                              │          │
├──┼─────┼──────┼───────┼───────────────┼─────┤
│一  │TTO440429 │90年2月8日  │76400元       │臺北市第五信用合作社大同分社  │丙○○    │
│    │          │            │              │（帳號：00000000）            │          │
├──┼─────┼──────┼───────┼───────────────┼─────┤
│二  │TTO440433 │89年12月10日│400000元      │同上                          │同上      │
├──┼─────┼──────┼───────┼───────────────┼─────┤
│三  │TTO440428 │90年2月9日  │0000000元     │同上                          │同上      │
├──┼─────┼──────┼───────┼───────────────┼─────┤
│四  │TTO446231 │90年5月10日 │0000000元     │同上                          │同上      │
└──┴─────┴──────┴───────┴───────────────┴─────┘
